# 关于股份支付，求各位大神指点，急，谢谢

提问人：lvjihao 时间：2020-11-17 08:15:00
目前在做IPO的一家客户，其历史期间股权转让较为复杂，其中涉及如下几个问题想向各位请教：
1. 在公司设立初期，实际控制人并非持股100%，而是持股24%，后逐渐通过与股东之间交易，取得100%股权，实际控制人取得股权的过程，并无约定特殊的服务期等条款，个人认为无需考虑股份支付，不知道是否正确。
2. 公司曾设立 4 个持股平台，其中涉及公司管理层、关联公司管理层、公司经销商、公司供应商等。在 2015 年-2017 年间，其中 3 个平台逐渐入股公司，后在 2018 年 12 月，公司将这 3 个平台的股权均回购，回购后这 3 个平台均不再持有公司股权。在这 3 个平台持有公司期间，公司未分红，未上市，持股平台持有公司的份额也未对外转让，公司回购 3 个平台持股的对价比之前其入股还低，换言之， 3 个持股平台入股的期间均未有任何实质收益。是否对 3 个持股平台中的为公司提供服务的人员无需考虑股份支付？
3. 在这 3 个持股平台撤资后，有几个管理层进入了剩下的那个持股平台中，对于该部分管理层持股，我们是否考虑分 2 次确认，第一次进入 3 个平台时，确认一次，撤资后再进入另一个平台时，计算折算后增加份额的股份支付影响？
求陈版指点，谢谢

回答人：chenyiwei
1 、要考虑逐步取得股权时的作价是否相当于当时的标的股权公允价值。如果低于当时的公允价值，则需考虑原因，且不排除需确认股份支付。
2 、考虑当初该 3 个平台入股时是否设置了服务期限条件和业绩条件，回购是否因为在等待期内未满足服务期限条件和非市场业绩条件所导致。如果没有等待期，或者不是因为不满足服务期限条件和非市场业绩条件所导致回购，则仍应确认股份支付费用，不能冲回。
3 、要考虑第二次进入是股份支付的“取消+新授予”（替代）还是对原有股份支付的修改。认定不同，处理的结果也不同。